# Baba Coulibaly

Responsble Commercial Senior



**Informations Personnelles** 

Adresse 75 000 Paris Téléphone +33 7 54 84 21 21 e-mail charles.sartre@gmail.com LinkedIn linkedin.com/in/charlessartrezely

### Langues

Anglais - Bilingue (C2)

Allemand - Courant (C1)

## Informatique

**Microsoft CRM et Salesforce** 

Base de données SQL

### **Certifications**

03/2019
Certification AKOR en
Performance
collective
10/2014
Certification AKOR en Relation
client d'exception

Responsable commercial B2B avec dix ans d'expérience dqns la gestion de comptes clients et d'équipes commerciales dans les domaines de la haute technologie (infrastructures réseaux et antennes de télécommunication). Apte à gérer de vastes éauipes de commerciaux tout en appliquant mon savoir-faire en strategie de marché et d'acquisition. Je suis apte à aider Orange à dévelloper sa clientèle B2B en île-de-France et dépasser ses objectifs.

# **Expérience Professionnelle**

### 01/2012-05/2020

# Responsable commercial B2B Cellnex Telecom, Paris

- Dévélopper le portefeuille commercial (B2B) et fidéliser la clientèle/
- Gérer les grands comptes essentiels.
- Superviser une équipe de 20 commerciaux sédentaires et nomades.
- Préparer et négocier les appels d'offres.

#### Résultats majeurs:

- Augmentation du chiffre d'affaires annuel de 25% en moyenne sur les 5 dernièresqnnées.
- Création d'une équipe internationale concentrée sur les marchés frontaliers.

06/2009-12/2011

# Commercial B2B Dell EMC France, Paris

- Effectuer la prospection dans la France entière.
- Générer de nouveaux leads par démarchage.
- Concevoir et négocier les contrats.
- Poste obtenu suite à un stage de fin d'études.

#### Résultats majeurs:

- Acquisition et fidélisation du plus gros client du marché français.
- Plus faible taux de rabais accordés de l'éauipe par contrat signé.

### **Formation**

09/2008-12/2011

Licence professionnelle commerce Akor Alternance

Paris

09/2006-06/2008 **BTS NRC (Négociation Relation Client) Akor Alternance** 

**Paris** 

## Compétences

Gestion d'équipe commerciale d'envergure Stretégie commerciale et de marché Négociation et force de proposition Grand sens du relationnel Ouverture d'esprit Passion pour les hautes technologies